# 人防车位的成本是否应保留

提问人：ksmgt2002 时间：2019-10-08 16:37:42
请教陈版及各位大虾：房地产企业修建住宅、商业地产的人防车位，在进行单位成本分摊的时候，目前有两种做法，一种认为，由于人防车位没有产权，按法律规定应属于所有业主所有，故成本不应保留，即在分摊房产销售成本时，应剔除人防车位的面积进行分摊；另一种观点认为，在开发商持有人防车位，并能通过销售、租赁等手段取得人防车位的收益时，人防车位应作为开发商的资产，即在分摊房产销售成本时，考虑人防车位的面积，并将人防车位的成本保留在存货或投资性房地产中。
但是，按照税法的规定，人防车位属于公用设施，在土增税清算时，单位成本不应该包括人防车位的面积，企业所得税汇算时，也同样不得保留人防车位的面积。故在第二种观点下，会出现税法和会计对单位成本的认定差异。
请问实务中，哪一种核算处理更加符合准则的要求呢？事务所和房地产企业通常又是采取的哪种方式来处理人防车位的成本呢？
谢谢各位老师！

回答人：chenyiwei
基于实质重于形式原则，鉴于这些车位可以为房地产开发商带来收益，故应作为资产分摊开发成本，即你的第二种观点。该种观点与税法规定的差异，通过在满足所得税会计准则规定条件的前提下确认递延所得税资产或负债予以解决。